臺灣高雄地方法院刑事判決　　　　 　　94年度訴緝字第189號
公　訴　人　臺灣高雄地方法院檢察署檢察官
被　　　告　乙○○
　　　　　　　　　　（現於臺灣高雄第二監獄執行）
上列被告因違反毒品危害防制條例案件，經檢察官提起公訴（94
年度毒偵字第2638號），嗣本院於準備程序訊問被告後，因被告
就被訴事實為有罪之陳述，經詢問檢察官、被告意見後，乃裁定
改行簡式審判程序，本院判決如下：
    主  文
乙○○連續施用第一級毒品，累犯，處有期徒刑玖月，扣案之第
一級毒品海洛因壹包（含包裝袋，淨重零點貳柒公克，包裝重零
點貳伍公克）沒收銷燬之。
    事  實
一、乙○○前於民國84年間，因違反槍砲彈藥刀械管制條例及肅
    清煙毒條例案件，先後經臺灣台南地方法院及本院以84年度
    訴字第948 號、84年度訴字第3397號分別判處有期徒刑2 年
    、3 年2 月確定，嗣經本院定應執行有期徒刑5 年，入監執
    行後，於86年11月14日縮短刑期假釋出監，嗣因犯偽造文書
    案件，經本院以89年度易字第118 號判處有期徒刑3 月確定
    ，嗣經撤銷前開假釋並接續執行殘刑部分，於92年7 月26日
    縮刑期滿執行完畢。復因施用毒品案件，經本院裁定送觀察
    、勒戒後，認有繼續施用毒品之傾向，由本院以87年度毒聲
    字第3014號裁定令入戒治處所施以強制戒治，而於89年7 月
    1 日強制戒治執行期滿，業由臺灣高雄地方法院檢察署檢察
    官於89年7 月27日以89年度戒毒偵字第807 號為不起訴處分
    確定。
二、詎乙○○仍不知戒絕，於強制戒治執行完畢釋放後5 年內，
    復基於施用第一級毒品海洛因之概括犯意，自94年3 月中旬
    起至同年月27日16時許，以將海洛因摻水置入注射針筒施打
    之方式，在高雄縣梓官鄉○○村○○路485 巷10號住處內，
    連續施用第一級毒品海洛因多次。嗣於94年3 月28日0 時30
    分許，在高雄市○○區○○路與嫩江街口處為警查獲，並扣
    得其所有海洛因1 包（含包裝袋，驗後淨重0.27公克、空包
    裝重0.25公克）。
三、案經高雄市政府警察局報告臺灣高雄地方法院檢察署檢察官
    偵查起訴，嗣本院於準備程序訊問被告後，因被告就被訴事
    實為有罪之陳述，經詢問檢察官、被告意見後，乃裁定改行
    簡式審判程序。
    理  由
一、本件被告乙○○所犯係死刑、無期徒刑、最輕本刑為3 年以
    上有期徒刑以外之罪，其於準備程序中就被訴事實為有罪之
    陳述，經本院告知簡式審判程序之旨，並聽取公訴人及被告
    之意見後，合議庭裁定由受命法官獨任進行簡式審判程序，
    合先敘明。
二、上揭連續施用第一級毒品海洛因之犯罪事實，業據被告乙○
    ○於本院審理時坦白承認，而被告被查獲後，經採集其尿液
    送高雄市立凱旋醫院鑑驗，結果呈嗎啡陽性反應（係以ＧＣ
    ／ＭＳ方式檢驗），有高雄市立凱旋醫院94年4 月4 日濫用
    藥物尿液檢驗報告附偵查卷可參（詳偵查卷第19頁）；又扣
    案之白色粉末1 包（驗後淨重0.27公克、空包裝重0.25公克
    ），經送法務部調查局檢驗，含有海洛因成分，有該局調科
    壹字第220019910 號鑑定通知書1 紙附卷可證（參偵查卷第
    31頁）。綜上，足認被告自白核與事實相符，是被告連續施
    用第一級毒品海洛因之犯行，均堪以認定。
三、論罪科刑部分：
（一）按犯毒品危害防制條例第10條施用毒品罪者，檢察官應先
      將被告送勒戒處所觀察、勒戒，經觀察、勒戒後，認有繼
      續施用毒品傾向者，應由檢察官聲請法院裁定令入戒治處
      所施以強制戒治，強制戒治期滿或交付保護管束期滿，應
      由檢察官為不起訴之處分。觀察勒戒或強制戒治執行完畢
      釋放後，5 年內再犯第10條之罪，檢察官應依一般刑事訴
      訟程序予以起訴論罪科刑。此觀諸毒品危害防制條例第20
      條第1 項、第2 項、第23條規定自明。被告前既曾因施用
      毒品案件，經本院以87年度毒聲字第3014號裁定令入戒治
      處所施以強制戒治，而於89年7 月1 日強制戒治執行期滿
      ，有台灣高等法院被告前案紀錄表在卷可稽，其於強制戒
      治執行完畢釋放後5 年內再犯本件施用毒品案件，依前述
      規定應予論罪科刑。
（二）海洛因為毒品危害防制條例所稱之第一級毒品毒品，此觀
      諸該條例第2 條第2 項第1 款甚明，被告施用第一級毒品
      海洛因，核其所為，係違反毒品危害防制條例第10條第1
      項施用第一級毒品罪。被告施用第一級毒品前持有第一級
      毒品之行為，本應論以持有之罪，惟該次持有毒品之低度
      行為為其後施用毒品之高度行為所吸收，不另論罪。被告
      先後多次施用海洛因犯行，時間緊接，犯罪構成要件相同
      ，顯係基於概括犯意為之，應依連續犯之規定論以一罪，
      並加重其刑。
（三）又被告曾因違反槍砲彈藥刀械管制條例及肅清煙毒條例案
      件，先後經臺灣台南地方法院及本院以84年度訴字第948
      號、84年度訴字第3397號分別判處有期徒刑2 年、3 年2
      月確定，嗣經本院定應執行有期徒刑5 年，入監執行後，
      於86年11月14日縮短刑期假釋出監，復因犯偽造文書案件
      ，經本院以89年度易字第118 號判處有期徒刑3 月確定，
      嗣經撤銷前開假釋並接續執行殘刑部分，於92年7 月26日
      縮刑期滿執行完畢，有臺灣高雄地方法院檢察署刑案資料
      查註紀錄表及臺灣高等法院被告前案紀錄表可按，其於有
      期徒刑執行完畢後，5 年以內再犯有期徒刑以上之罪，為
      累犯，應依刑法第47條規定加重其刑，並遞加重之。
（四）爰審酌被告於前經觀察、勒戒及強制戒治執行完畢釋放後
      ，仍未能徹底戒絕毒品，再犯本件施用第一級毒品罪，顯
      見其自制力不足，無法擺脫毒品，未能體悟施用毒品對自
      己、家人造成之傷害及社會之負擔，故應藉由刑罰之執行
      ，以收教化之功能，惟念所犯施用毒品罪乃屬戕害自身身
      心健康行為，尚未對他人造成實害，其行為本身對社會所
      造成之危害並非直接，反社會性之程度應屬較低，並參以
      被告犯後坦承施用第一級毒品犯行等一切情狀，量處如主
      文所示之刑，以資懲儆。
四、至扣案之白粉1 包（驗後淨重0.27公克，包裝重0.25公克）
    經送驗結果確含第一級毒品海洛因成分，已如前述，包裝袋
    部分，因包覆毒品海洛因，衡情顯難與毒品完全析離，應一
    體視同毒品，均應依毒品危害防制條例第18條第1 項前段規
    定，宣告沒收銷燬之。
據上論斷，應依刑事訴訟法第273 條之1 第1 項、第284 條之1
、第299 條第1 項前段，毒品危害防制條例第10條第1 項、第18
條第1 項前段，刑法第11條、第56條、第47條，判決如主文。
本案經檢察官甲○○到庭執行職務。
中　　華　　民　　國　　94　　年　　12　　月　　22　　日
                  刑事第四庭    法　官　林意芳
以上正本證明與原本無異。
如不服本判決，應於收受送達後10日內向本院提出上訴書狀。
中　　華　　民　　國　　94　　年　　12　　月　　22　　日
　　　　　　　　　　　　　　　　書記官  曾秀鳳
附錄本判決論罪科刑所依據之法條：
毒品危害防制條例第10條第1項
施用第一級毒品者，處六月以上五年以下有期徒刑。
